# 股权受让，支付固定利润

提问人：janny1102 时间：2021-04-02 10:01:57
请教各位大神
甲公司向乙公司收购丙公司60%的股权（丙原由乙100%控股），股权收购价格以丙公司 资产包括生产线、揽拌车等有形资产、营业执照、资质等无形资产（不含债权债务）作价 300 万元的60%即 180 万元作转让价格 ；股权转让后甲、乙双方经营及利益分配：由甲负责丙公司经营管理，股东乙不参与什么日常经营管理。丙公司的流动资金等由甲方负责，乙方不按持股比例投入，也不按持股比例享受利润和承担亏损。股东乙按每年收取固定收益 300 万。
问题：
如何定义上述业务，能否作为长期股权投资？还是视作承包经营或其他？如作长期股权投资，编制合并报表时，甲方是按100%还是60%股权比例进行合并？对于乙方固定利润，由于乙方实际上没有承担经营风险，即固定利润是否能视作分红？如能，但当期公司净利润少于应付乙方固定利润350 万时存在超额分红的情况如何解决？如支付的固定利润不能视作分红时作什么费用处理？如上述业务作为明股实债，固定利润即作为利息处理，但如何认定债权金额如何计量？如不能作为长期股权投资处理，固定利润视同承包经营权的方式，固定利润作为股东甲向乙股东支付的承包费或其他内容？

回答人：chenyiwei
这种情况，甲方应将丙公司纳入合并报表范围，视同甲方的全资子公司。乙方后续每年分得固定收益的权利在甲方的合并报表中确认为负债（按未来每年应付金额的折现值）。无少数股东权益和少数股东损益。该折现的影响，后续每年在合并报表层面会确认利息支出。

提问人：janny1102 时间：2021-04-06 14:33:04
谢谢，版主回复。但还有一疑问就是因为该投资协议没有投资年限在实务中应如何确认负债？

回答人：chenyiwei
未来应付金额的折现值，可以采用每年应支付的保底收益额/市场利率。也可以根据子公司净资产的40%作为初始金额。